【裁判字號】    99,台上,5565
【裁判日期】    990909
【裁判案由】    妨害性自主等罪
【裁判全文】
最高法院刑事判決            九十九年度台上字第五五六五號
上  訴  人  甲○○
選任辯護人  李長彥律師
上列上訴人因妨害性自主等罪案件，不服台灣高等法院中華民國
九十九年六月三十日第二審判決（九十九年度上訴字第一七四０
號，起訴案號：台灣板橋地方法院檢察署九十八年度偵字第一四
一五八號），提起上訴，本院判決如下：
    主  文
上訴駁回。
    理  由
按刑事訴訟法第三百七十七條規定，上訴於第三審法院，非以判
決違背法令為理由，不得為之。是提起第三審上訴，應以原判決
違背法令為理由，係屬法定要件。如果上訴理由書狀並未依據卷
內訴訟資料，具體指摘原判決不適用何種法則或如何適用不當，
或所指摘原判決違法情事，顯與法律規定得為第三審上訴理由之
違法情形，不相適合時，均應認其上訴為違背法律上之程式，予
以駁回。本件原判決撤銷第一審之不當判決，改判論處上訴人甲
○○與未滿十六歲之人為性交易二罪罪刑，已詳敘所憑之證據及
認定之理由，並對上訴人否認犯罪之辯詞，如何不足採信，均已
依據卷內資料，詳予指駁說明，從形式上觀察，並無任何違背法
令之處。查證據之取捨及事實之認定，為事實審法院之職權，茍
其判斷無違經驗法則或論理法則，即不能任意指為違法。而刑法
第二百二十七條第三項之對於十四歲以上未滿十六歲之男女為性
交罪，固不以行為人明知被害人為十四歲以上未滿十六歲之人為
絕對必要，若其有與十四歲以上未滿十六歲之人性交之不確定故
意者，亦應成立上開罪名。原判決依憑上訴人之部分自白，證人
即被害人Ａ女之指訴，○○汽車旅館休息紀錄等證據調查之結果
，綜合研判，認定上訴人於網路「○○聊天室」認識Ａ女，竟先
後二次透過網路「即時通」對話，邀約Ａ女至「○○汽車旅館」
為性交易；而Ａ女已明確證稱：曾對上訴人表示伊十四歲、唸國
二等情，衡諸其二人約會之地點均在○○國中，縱令無法確知Ａ
女之真實年齡，惟既可預見Ａ女係尚未滿十六歲之國中生，仍基
於不確定故意，對Ａ女為性交，該當於刑法第二百二十七條第三
項之構成要件。所為論斷無違經驗法則及論理法則，自不得指為
違法。又Ａ女於第一審審理中已經審判長合法訊問，進行交互詰
問，其就已告知上訴人實際年齡乙節，證述明確，復經原審審判
長詢以：尚有何證據要調查？上訴人及其辯護人均答稱：沒有。
原審未再調閱其二人在網路「即時通」之交談內容，尤無調查未
盡之違法。上訴意旨，並未依據卷內資料，具體指摘原判決如何
違背法令，置原判決之論敘於不顧，徒執陳詞，對原審採證認事
職權之適法行使，任意爭辯，難謂已符合首揭法定上訴要件，其
上訴違背法律上之程式，應予駁回。
據上論結，應依刑事訴訟法第三百九十五條前段，判決如主文。
中    華    民    國  九十九  年    九    月    九    日
                      最高法院刑事第十庭
                          審判長法官  花  滿  堂
                                法官  黃  正  興
                                法官  陳  東  誥
                                法官  林  錦  芳
                                法官  徐  昌  錦
本件正本證明與原本無異
                                      書  記  官
中    華    民    國  九十九  年    九    月   十三   日
                                                    M

司法院資訊處製作；財團法人民間司法改革基金會備份。
